臺灣板橋地方法院刑事判決　　　　　 99年度交簡上字第316號
上　訴　人　郭寶華
即　被　告
上列上訴人即被告因過失傷害案件，不服本院99年度交簡字第43
32號中華民國99年10月28日第一審刑事簡易判決（聲請簡易判決
處刑案號：99年度偵字第19246 號），提起上訴，本院管轄之第
二審合議庭判決如下：
    主      文
上訴駁回。
郭寶華緩刑貳年。
    事實及理由
一、本案經本院審理結果，認第一審判決以被告郭寶華所為係犯
    刑法第284 條第2 項前段之業務過失傷害罪，因依刑事訴訟
    法第449 條第1 項前段、第3 項、第454 條第2項 ，刑法第
    284 條第2 項前段、第62條前段、第41條第1 項前段，刑法
    施行法第1 條之1 等規定，並審酌被告素行、智識程度，本
    件車禍事故發生雙方之過失程度、告訴人蕭秀華受傷情形，
    兼衡被告迄原審判決前仍未能與告訴人達成和解等一切情狀
    ，量處有期徒刑2 月，並諭知如易科罰金之折算標準，其認
    事用法及量刑均屬妥適，應予維持，併引用原審判決書所載
    之事實及理由、證據（如附件）。
二、被告於本院準備程序中雖稱：伊已認罪，且盡力與被害人達
    成和解，請求從輕量刑云云；惟按關於刑之量定，係實體法
    上賦予法院得為自由裁量之事項，倘其未有逾越法律所規定
    之範圍，或濫用其權限，即不得任意指摘為違法，是被告雖
    就原審法院適法範圍裁量權之行使為爭執，然原審量定刑期
    ，已審酌被告各種犯罪情狀，並無失出，是被告上訴請求從
    輕量刑云云，為無理由，應予駁回。
三、末查被告前未有任何犯罪科刑紀錄乙節，有臺灣高等法院被
    告前案紀錄表在卷可稽，其因一時失慮致罹刑典，然事後坦
    承犯行，深具悔意，且業與被害人達成和解，被害人且於原
    審判決後具狀撤回告訴（按告訴乃論之罪，告訴人於第一審
    辯論終結前得撤回其告訴；告訴經撤回者，應諭知不受理之
    判決，刑事訴訟法第238 條第1 項、第303 條第3 款固分別
    定有明文；惟若第一審之判決，因未經言詞辯論，而未宣示
    及對外公告，嗣該判決送達後，因未上訴而確定，該判決因
    未經宣示及公告，應以其正本最先送達於當事人之時，對外
    發生效力，而以之為該判決確定既判力範圍之時點〈最高法
    院90年度台非字第243 號判決意旨參照〉；復按撤回告訴乃
    告訴人依刑事訴訟法規定使其告訴失效之法律行為，與告訴
    人僅在訴訟外向被告承諾撤回告訴之為私法上契約行為者，
    迥然有別，故告訴乃論之罪經告訴權人提出合法之告訴，由
    檢察官將案件起訴繫屬於第一審法院後，縱經告訴人向被告
    表示同意撤回告訴，如未經告訴人在第一審辯論終結前以書
    狀或言詞逕向該第一審法院表示撤回告訴之意思，或向檢察
    官或司法警察官撤回告訴而於第一審辯論終結前轉達於該第
    一審法院，均不生撤回告訴之效力〈最高法院88年度台非字
    第103 號判決意旨參照〉；據此，本件原審為簡易判決處刑
    ，並未經言詞辯論而未經宣示，而該判決正本於99年11月16
    日送達於臺灣板橋地方法院檢察署檢察官，另於99年11月8
    日送達本件上訴人即被告郭寶華之住所即桃園縣平鎮市○○
    街105 巷12弄46號，惟因未獲會晤應受送達之被告本人，亦
    無同居前述處所而具辨別事理能力得收受文書之其他接受郵
    件人員，乃於同日寄存送達上開地址所轄之警察機關即桃園
    縣政府警察局平鎮分局建安派出所，因自該寄存之日起，依
    照刑事訴訟法第62條準用民事訴訟法第138 條第2 項規定，
    經10日即於99年11月18日生送達效力等情，有送達證書2 份
    在卷可稽，故原審判決係自99年11月16日對外發生效力，而
    告訴人係於99年11月18日出具刑事撤回告訴狀，並於翌日送
    達本院，有告訴人所提出刑事撤回告訴狀上所蓋本院收狀日
    期戳印可參，揆諸前揭說明，告訴人所出具之撤回告訴書係
    於原審判決生效後始送達本院，自難認已生合法撤回之效力
    ，併此敘明），是被告於犯後，顯盡力彌補對被害人所造成
    之損害，併獲取其諒解，本院因認被告經此次科刑教訓後，
    應知警惕而無再犯之虞，前述對其所宣告之刑，以暫不執行
    為適當，爰併依刑法第74條第1 項第1 款規定，宣告緩刑2
    年，以啟自新。
據上論斷，應依刑事訴訟法第455 條之1 第1 項、第3 項、第36
8 條、第373 條，刑法第74條第1 項第1 款，判決如主文。
本案經檢察官高智美到庭執行職務。
中    華    民    國   100    年    1     月    31    日
                  刑事第二十庭  審判長法  官  林家賢
                                      法  官  鄧雅心
                                      法  官  陳明偉
以上正本證明與原本無異。
本判決不得上訴。
                                      書記官  陳玉心
中    華    民    國   100    年    1     月    31    日
附錄本案論罪科刑法條全文：
中華民國刑法第284條
（過失傷害罪）
因過失傷害人者，處 6 月以下有期徒刑、拘役或 5 百元以下罰
金，致重傷者，處1年以下有期徒刑、拘役或5百元以下罰金。
從事業務之人，因業務上之過失傷害人者，處1 年以下有期徒刑
、拘役或1 千元以下罰金，致重傷者，處3 年以下有期徒刑、拘
役或2 千元以下罰金。